臺灣彰化地方法院刑事判決　　　　　　　　　　　　九十三年度訴字第一三五一號
　　公　訴　人　臺灣彰化地方法院檢察署檢察官
　　被　　　告　甲○○
右列被告因違反毒品危害防制條例案件，經檢察官提起公訴（九十三年度毒偵字第二
五０六號、第二九二九號），本院認有刑事訴訟法第二百七十三條之一第一項所定之
情形，而改依簡式審判程序判決如左：
    主  文
甲○○連續施用第一級毒品，累犯，處有期徒刑捌月，扣案之第一級毒品海洛因貳包
（合計淨重壹點陸公克）沒收銷燬之，及注射針筒陸支、塑膠挑棒壹支均沒收；又施
用第二級毒品，累犯，處有期徒刑陸月；應執行有期徒刑壹年壹月，扣案之第一級毒
品海洛因貳包（合計淨重壹點陸公克）沒收銷燬之，及注射針筒陸支、塑膠挑棒壹支
均沒收。
    事  實
一、甲○○前於民國八十五年間，因違反肅清煙毒條例案件，經本院判處有期徒刑三
    年五月確定，嗣於八十九年五月十七日假釋付保護管束，期滿未經撤銷以執行完
    畢論。又前因施用毒品案件，經強制戒治，於九十一年六月十七日因停止戒治付
    保護管束期滿，由臺灣彰化地方法院檢察署檢察官於九十一年七月五日，以九十
    一年度戒毒偵字第六三八號、第六三九號及第六四○號為不起訴處分確定。詎仍
    不知悔改，復基於施用第一級毒品海洛因之概括犯意，自九十三年四月十六日起
    ，至同年七月二十日上午九時許止，在其位於彰化縣大村鄉○○○路九十八巷六
    弄十七號住處內，以將海洛因摻水置入針筒內再施打體內之方式，連續施用第一
    級毒品海洛因多次；另基於施用第二級毒品安非他命之犯意，於九十三年七月十
    九日，在其上揭住處內，以將安非他命置於玻璃吸食器上點火燒烤吸煙之方式，
    施用第二級毒品安非他命一次。嗣於九十三年七月二十一日上午六時十分許，因
    另案通緝為警在彰化縣彰化市○○街一三五號彰化基督教醫院急診室查獲，並扣
    得毒品海洛因二包（合計淨重一點六公克），及其所有供施用海洛因使用之注射
    針筒六支、塑膠挑棒一支。
二、案經彰化縣警察局彰化分局報告臺灣彰化地方法院檢察署檢察官偵查起訴及聲請
    併案審理；本院認有刑事訴訟法第二百七十三條之一第一項所定之情形，而改依
    簡式審判程序審理。
    理  由
一、按除被告所犯為死刑、無期徒刑、最輕本刑為三年以上有期徒刑之罪或高等法院
    管轄第一審案件者外，於前條第一項程序進行中，被告先就被訴事實為有罪之陳
    述時，審判長得告知被告簡式審判程序之旨，並聽取當事人、代理人、辯護人及
    輔佐人之意見後，裁定進行簡式審判程序；除簡式審判程序及簡易程序案件外，
    第一審應行合議審判，刑事訴訟法第二百七十三條之一第一項、第二百八十四條
    之一分別定有明文。本件被告所涉係死刑、無期徒刑、最輕本刑為三年以上有期
    徒刑之罪或高等法院管轄第一審案件以外之罪，並於本院行準備程序時就被訴事
    實為有罪之陳述，本院合議庭依前揭規定，經評議結果，裁定改由一名法官獨任
    行簡式審判程序，先予敘明。
二、右揭事實，業據被告甲○○於本院審理中坦承不諱；且被告之尿液經送往彰化縣
    衛生局檢驗結果，確均呈嗎啡、安非他命陽性反應無訛，有彰化縣衛生局九十三
    年八月二日煙檢字第９３２３３３號檢驗煙毒尿液檢驗成績書一紙在卷可稽；另
    扣案之白色粉末二包，經鑑定確為第一級毒品海洛因無訛（合計淨重一點六公克
    ），有法務部調查局鑑定通知書一紙在卷可憑，另有注射針筒六支、塑膠挑棒一
    支扣案可資佐證。又被告前因施用毒品案件，經強制戒治，於九十一年六月十七
    日因停止戒治付保護管束期滿，並由臺灣彰化地方法院檢察署檢察官於九十一年
    七月五日，以九十一年度戒毒偵字第六三八號、第六三九號及第六四○號為不起
    訴處分確定等情，復有刑案資料查註紀錄表在卷可參。被告於強制戒治執行完畢
    釋放後，五年內再犯毒品危害防制條例第十條之罪，其犯行應堪認定。
三、核被告所為，係犯毒品危害防制條例第十條第一項、第二項之施用第一級、第二
    級毒品罪。其因施用而持有第一級毒品海洛因、第二級毒品安非他命之低度行為
    ，應為施用第一、二級毒品之高度行為所吸收，不另論罪。被告多次施用海洛因
    之犯行，時間緊接、犯罪構成要件相同，為連續犯，應僅論以一施用第一級毒品
    罪，並加重其刑。被告前於八十五年間，因違反肅清煙毒條例案件，經本院判處
    有期徒刑三年五月確定，嗣於八十九年五月十七日假釋付保護管束期滿未經撤銷
    ，以執行完畢論，有台灣彰化地方法院檢察署刑案紀錄簡覆表及本院被告全國前
    案紀錄表等附卷足按，五年以內再犯本案有期徒刑以上之罪，屬累犯，依法就被
    告施用第一級毒品部分遞加重其刑、就施用二級毒品部分加重其刑。爰審酌被告
    犯罪動機、目的、施用之情狀、所生之危害尚屬自殘行為、及犯後坦承犯行之態
    度等一切情狀，分別量處如主文所示之刑，並定應執行之刑。至扣案之第一級毒
    品海洛因二包（合計淨重一點六公克）為查獲之毒品，應依毒品危害防制條例第
    十八條第一項前段宣告沒收銷燬之；另扣案之注射針筒六支、塑膠挑棒一支，為
    被告所有、供施用海洛因使用之物，業據其供承在卷，應依刑法第三十八條第一
    項第二款之規定沒收之。
據上論斷，應依刑事訴訟法第二百七十三條之一第一項、第二百九十九條第一項前段
，毒品危害防制條例第十條第一項、第二項、第十八條第一項前段，刑法第十一條前
段、第五十六條、第四十七條、第五十一條第五款、第三十八條第一項第二款，判決
如主文。
本案經檢察官田德煙到庭執行職務。
中　　華　　民　　國　　九十三　　年　　　十一　　　月　 　十一　　　　日
                                臺灣彰化地方法院刑事第一庭
                                    法　　　官  吳俊螢
右正本證明與原本無異。
如不服本判決，應於送達後十日內向本院提出上訴狀(須附繕本)。
告訴人或被害人對於判決如有不服具備理由請求檢察官上訴者，其上訴期間之計算係
以檢察官收受判決正本之日期為準。
                                    法院書記官
中　　華　　民　　國　　八十一　　年　　　　　　　月　　　　　　　　　日
